【裁判字號】    97,易,741
【裁判日期】    971031
【裁判案由】    竊盜
【裁判全文】
臺灣桃園地方法院刑事判決               97年度易字第741號
公  訴  人  臺灣桃園地方法院檢察署檢察官
被      告  乙○○
上列被告因竊盜案件，經檢察官提起公訴（97年度偵字第273 號
），被告於本院準備程序進行中，就被訴之事實為有罪之陳述，
經告知其簡式審判程序之旨，並聽取當事人之意見後，裁定進行
簡式審判程序，判決如下：
    主  文
乙○○竊盜，累犯，處有期徒刑陸月，如易科罰金，以新臺幣壹
仟元折算壹日。扣案之手套壹副、鑰匙壹支均沒收。
    事  實
一、乙○○於(1)民國88年間，因恐嚇、竊盜、公共危險、侵占案
    件，經臺灣高等法院89年度上訴字第4540號判決定應執行有
    期徒刑2 年2 月、罰金銀元3 千元確定。(2)89年間，因妨害
    公務案件，經臺灣臺北地方法院90年度易字第2563號判決處
    有期徒刑3 月確定。(3)90年間，因竊盜、強盜案件，經臺灣
    板橋地方法院90年度訴字第521 號判決依序處有期徒刑1 年
    2 月、1 年10月，並定應執行有期徒刑2 年10月確定。(4)90
    年間，復因施用毒品案件，經臺灣板橋地方法院90年度重簡
    字第1027號判決處有期徒刑6 月確定。上開(1)、(2)之罪，嗣
    經臺灣高等法院96年度聲減字第473 號裁定減刑並定應執行
    有期徒刑1 年2 月、罰金銀元1 千5 百元確定。上開(3)、(4)
    之罪，經臺灣板橋地方法院91年度聲字第2027號裁定定應執
    行有期徒刑3年4月確定，而與(1)、(2)之罪接續執行，於96年
    7 月16日執行完畢。
二、詎乙○○猶不知悔改，意圖為自己不法之所有，於96年12月
    14日凌晨2 時30分許，在桃園縣大溪鎮○○路27號前，以自
    備鑰匙1 支竊取甲○○所有車牌號碼4321-HT 號自用小客車
    1 輛（價值約新臺幣90,000元），得手後供己代步之用。嗣
    於同日凌晨4 時30分許，為警在桃園縣桃園市○○路○ 段60
    7 號前查獲，扣得乙○○所有供竊盜所用之手套1 副及鑰匙
    1 支。
三、案經桃園縣政府警察局報告臺灣桃園地方法院檢察署檢察官
    偵查起訴。
    理   由
一、本件被告所犯係死刑、無期徒刑、最輕本刑為3 年以上有期
    徒刑以外之罪，其於準備程序中就被訴事實為有罪之陳述，
    經法官告知簡式審判程序之旨，並聽取公訴人及被告之意見
    後，本院依刑事訴訟法第273 條之1 第1 項規定裁定進行簡
    式審判程序，合先敘明。
二、經查，被告乙○○對於在96年12月14日凌晨2 時30分許，以
    自備之鑰匙竊取車號4321-HT 自小客車之事實，迭於警詢、
    偵查及本院審理時供承不諱，並經被害人甲○○於警詢時指
    述上開自小客車遭竊之情節綦詳，並有扣案之被告行竊所用
    之手套1 副、鑰匙1 支可憑，及贓物認領保管單、經警察獲
    之上開自小客車照片2 張附卷可稽，足認被告自白確與事實
    相符。本案事證明確，被告犯行足堪認定，應依法論罪科刑
    。
三、核被告所為，係犯刑法第320 條第1 項竊盜罪。又被告有如
    事實欄一所載之犯罪科刑及執行完畢紀錄，此有卷附之臺灣
    高等法院被告前案紀錄表可按，其於有期徒刑執行完畢後，
    5 年以內故意再犯本件有期徒刑以上之罪，為累犯，應依刑
    法第47條第1 項規定加重其刑。爰審酌(1)本案被告曾因竊盜
    案件，先後經臺灣高等法院86年度上易字第7848號刑事判決
    判處有期徒刑7 月確定、臺灣板橋地方法院88年度易字第19
    83號刑事判決判處有期徒刑5 月確定、臺灣高等法院89年度
    上訴字第4540號刑事判決判處有期徒刑1 年5 月確定、臺灣
    板橋地方法院90年度訴字第521 號刑事判決判處有期徒刑1
    年2 月確定，可見被告有多次竊盜前科，素行不良，且其一
    再竊取汽車，危害社會治安非輕；(2)被告持自備鑰匙1 支竊
    取自用小客車1 輛，該車價值約90,000元，據被害人甲○○
    於警詢中證述無誤，財產上損害非輕；(3)被告於警詢、偵查
    及本院審理中均坦承犯行犯後態度尚可等一切情狀，量處如
    主文所示之刑，並諭知易科罰金之折算標準，以資懲戒。扣
    案之手套1 副、鑰匙1 支，均係被告所有，供其犯本件竊盜
    所用之物，業據被告於警詢中供陳明確（見臺灣桃園地方法
    院檢察署97年度偵字第273 號偵查卷宗第14頁），雖其於審
    理中改稱：鑰匙確係供竊盜所用，然手套非用來竊盜云云，
    然其於警詢中所述較接近案發時間，記憶應較清晰而可採，
    且被告係於竊盜上開自小客車後2 小時即遭警方查獲，該扣
    得之手套1 副應確係供被告竊盜所用之物無誤，均依刑法第
    38條第1 項第2 款之規定沒收。
據上論斷，應刑事訴訟法第273 條之1 第1 項、第299 條第1 項
前段，刑法第320 條第1 項、第47條第1 項、第41條第1 項前段
、第38條第1 項第2 款，刑法施行法第1 條之1 第1 項、第2 項
前段，判決如主文。
本案經檢察官楊凱真到庭執行職務。
中    華    民    國    97    年    10    月    31    日
                  臺灣桃園地方法院刑事第八庭
                      法  官  張明儀
以上正本證明與原本無異。
如不服本判決，應於判決送達後10日內向本院提出上訴狀（應附
繕本），其未敘述上訴理由者，應於上訴期間屆滿後20日內補提
理由書狀於本院，上訴於臺灣高等法院。
                      書記官  邱仲騏
中    華    民    國    97    年    11    月    3     日
附錄本案論罪科刑之法條：
中華民國刑法第320條第1項
（普通竊盜罪、竊佔罪）
意圖為自己或第三人不法之所有，而竊取他人之動產者，為竊盜
罪，處 5 年以下有期徒刑、拘役或 5 百元以下罰金。


司法院資訊處製作；財團法人民間司法改革基金會備份。
